ja: 圧力鍋の安全機能: 自動圧力調整器; バックアップ圧力リリースバルブ; ガスケットリリースシステム; ロック式ふた; 過圧プラグ; 圧力インジケーターピン; 安全ロックハンドル; スチーム放出スイッチ; サーマルヒューズ; その他
nl: Veiligheidsvoorzieningen van nelkookpan: Automatische drukregelaar; Reserve-ontlastklep; Pakkingontgrendelingssysteem; Vergrendelbaar deksel; Overdrukplug; Drukindicatorpen; Veiligheidshandgreep; Stoomontlastingsknop; Thermische zekering; Overig
ko: 압력솥 안전 기능: 자동 압력 조절기; 백업 압력 해제 밸브; 가스켓 분리 시스템; 잠금식 뚜껑; 과압 플러그; 압력 표시 핀; 안전 잠금 핸들; 스팀 배출 스위치; 열감지 퓨즈; 기타
zh-CN: 压力锅安全性能: 自动压力调节; 备用泄压阀; 垫圈泄压系统; 锁盖; 过压安全塞; 压力指示销; 安全锁定手柄; 蒸汽释放开关; 热熔断器; 其他
sl-SI: Varnostne funkcije ekonom lonca: Samodejni regulator tlaka; Rezervni ventil za sproščanje tlaka; Sistem za sproščanje tesnil; Pokrov z zapiranjem; Nadtlačni čep; Zatič indikatorja tlaka; Varnostni zaklepni ročaj; Stikalo za sproščanje pare; Toplotna varovalka; Druga
it: Caratteristiche di sicurezza della pentola a pressione: Regolatore automatico di pressione; Valvola di rilascio della pressione di backup; Sistema di rilascio della guarnizione; Coperchio con blocco; Tappo di sovrapressione; Indicatore di pressione con Pin; handledi bloccaggio di sicurezza; Interruttore di rilascio del vapore; Fusibile termico; Altro
bg-BG: Безопасни характеристики на тенджерата под налягане: Автоматичен регулатор на налягането; Резервен клапан за освобождаване на налягането; Система за освобождаване на уплътненията; Заключващ се капак; Предпазен щепсел за свръхналягане; Индикаторен щифт за налягане; Дръжка с предпазно заключване; Клапан за освобождаване на пара; Термопредпазител; Друго
fi: Painekattilan turvaominaisuudet: Automaattinen paineensäädin; Paineen vara-alennusventtiili; Tiivisteen irrotusjärjestelmä; Lukittuva kansi; Ylipaineventtiili; Paineindikaattorin neula; Turvalukituskahva; Höyryn vapautuskytkin; Lämpösulake; Muu
hr-HR: Sigurnosne značajke ekspres lonca: Automatski regulator tlaka; Rezervni ventil za ispuštanje tlaka; Sustav za otpuštanje brtvi; Poklopac na zaključavanje; Sigurnosni čep za povišeni tlak; Indikator tlaka s iglom; Sigurnosna ručka za zaključavanje; Prekidač za ispuštanje pare; Termički osigurač; Ostalo
sv: Säkerhetsfunktioner för tryckkokare: Automatisk tryckregulator; säkerhetskopia tryckavlastningsventil; Packningsfrigöringssystem; Låsbart lock; Övertrycksplugg; Tryckindikatorstift; Säkerhetslåshandtag; Ångbrytare; Termisk säkring; Övrigt
lt-LT: Slėginio puodo saugos savybės: Automatinis slėgio reguliatorius; Atsarginis slėgio išleidimo vožtuvas; Tarpinės atleidimo sistema; Užrakinamas dangtis; Viršslėgio kamštis; Slėgio indikatoriaus kaištis; Apsauginio užrakto rankena; Garų išleidimo jungiklis; Terminis saugiklis; Kita
sk-SK: Bezpečnostné prvky tlakového hrnca: Automatický regulátor tlaku; Záložný pretlakový ventil; Systém uvoľnenia tesnenia; Uzamykateľné veko; Pretlaková zátka; Kolík indikátora tlaku; Bezpečnostná uzamykateľná rukoväť; Spínač na uvoľnenie pary; Tepelná poistka; Iné
el: Χαρακτηριστικά ασφαλείας χύτρας ταχύτητας: Αυτόματος ρυθμιστής πίεσης; δημιουργία αντιγράφων ασφαλείας πίεση απελευθέρωσης valve; Σύστημα απελευθέρωσης φλάντζας; Καπάκι που κλειδώνει; Βύσμα υπερπίεσης; Δείκτης πίεσης καρφιτσωμένος; Λαβή κλειδώματος ασφαλείας; Διακόπτης απελευθέρωσης ατμού; Θερμική ασφάλεια; Άλλο
pt-PT: Características de segurança da panela de pressão: Regulador de pressão automático; Válvula de libertação de pressão de reserva; Sistema de liberação da junta; Tampa com fecho; Bujão de sobrepressão; Pino indicador de pressão; Pega com bloqueio de segurança; Interruptor de liberação de vapor; Fusível térmico; Outro
ru: Функции безопасности скороварки: Автоматический регулятор давления; Резервный предохранительный клапан; Система снятия прокладки; Блокировка крышки; Заглушка избыточного давления; Штифт индикатора давления; Рукоятка с предохранителем; Переключатель выпуска пара; Термопредохранитель; Другое
pl: Funkcje bezpieczeństwa szybkowaru: Automatyczny regulator ciśnienia; Zapasowy zawór bezpieczeństwa; System zwalniania uszczelki; Pokrywa z blokadą; Korek nadciśnieniowy; Wskaźnik ciśnienia; Blokada bezpieczeństwa uchwytu; Przełącznik uwalniania pary; Bezpiecznik termiczny; Inne
es: Características de seguridad de la olla a presión: Regulador de presión automático; Copia de seguridad de la válvula de liberación de presión; Sistema de liberación de juntas; Tapa de bloqueo; Tapón de sobrepresión; Indicador de presión; Asa de bloqueo de seguridad; Interruptor de liberación de vapor; Tapón térmico; Otros
th: คุณสมบัติเพื่อความปลอดภัยของหม้อหุงความดัน: เครื่องควบคุมแรงดันอัตโนมัติ; วาล์วปล่อยความดันสำรอง; ระบบปล่อยยางรองฝาหม้อ; ฝาปิดแบบล็อกได้; ปลั๊กป้องกันความดันเกิน; สัญญาณบ่งชี้ความดัน; ด้ามจับที่มีระบบล็อกความปลอดภัย; สวิตช์ปล่อยไอน้ำ; ฟิวส์ความร้อน; อื่นๆ
vi: Các tính năng an toàn của nồi áp suất: Bộ điều chỉnh áp suất tự động; Van xả áp suất dự phòng; Hệ thống xả gioăng; Nắp có khóa; Nút chống quá áp; Chốt chỉ báo áp suất; Tay cầm khóa an toàn; Công tắc xả hơi nước; Cầu chì nhiệt; Khác
fr: Caractéristiques de sécurité de l’autocuiseur: Régulateur de pression automatique; Soupape de décharge de secours; Système de libération de joint; Couvercle verrouillable; Bouchon de surpression; Tige indicatrice de pression; Poignée de verrouillage de sécurité; Interrupteur de libération de vapeur; Fusible thermique; Autre
en: Pressure cooker safety features: Automatic pressure regulator; Backup pressure release valve; Gasket release system; Locking lid; Overpressure plug; Pressure indicator pin; Safety locking handle; Steam release switch; Thermal fuse; Other
cs: Bezpečnostní prvky tlakového hrnce: Automatický regulátor tlaku; Záložní přetlakový ventil; Systém uvolnění těsnění; Uzamykatelné víko; Přetlaková zátka; Indikátor tlaku; Bezpečnostní zamykací rukojeť; Vypouštěcí ventil páry; Tepelná pojistka; Jiné
nb: Sikkerhetsfunksjoner for trykkoker: Automatisk trykkregulator; Backup trykkutløserventil; Pakningsutløsersystem; Låselokk; Overtrykksplugg; Trykkindikator-nål; Sikkerhetslåshåndtak; Damputløserbryter; Termisk sikring; Annet
da: Trykkogers sikkerhedsfunktioner: Automatisk trykregulator; Ekstra trykudløserventil; Pakningsudløsersystem; Låsbart låg; Overtryksprop; Trykindikatorknap; Sikkerhedslåsehåndtag; Dampudløserknap; Termisk sikring; Andet
tr: Düdüklü tencere güvenlik özellikleri: Otomatik basınç regülatörü; Yedek basınç tahliye valfi; Conta tahliye sistemi; Emniyet kilitli kapak; Aşırı basınç emniyet tapası; Basınç gösterge pimi; Emniyet kilitli tutma kolu; Buhar tahliye düğmesi; Termal sigorta; Diğer
hu: Nyomásfőző biztonsági jellemzői: Automatikus nyomásszabályozó; Biztonsági nyomáskioldó szelep; Tömítéskioldó rendszer; Zárható fedél; Túlnyomás ellen védő szelep; Nyomásjelző csap; Biztonsági reteszelő fogantyú; Gőzkioldó kapcsoló; Hőbiztosíték; Egyéb
pt-BR: Recursos de segurança da panela de pressão: Regulador automático de pressão; Válvula de alívio de pressão secundária; Sistema de liberação de vedação; Tampa de travamento; Tampa de sobrepressão; Pino indicador de pressão; Alça de travamento de segurança; Interruptor de liberação de vapor; Fusível térmico; Outro
de: Sicherheitsmerkmale des Schnellkochtopfes: Automatischer Druckregler; Sicherungs-Druckablassventil; Dichtungsfreigabesystem; Verschließbarer Deckel; Überdruckstopfen; Druckanzeigerpin; Sicherheitsverriegelungsgriff; Druckablassschalter; Thermosicherung; Sonstiges
zh-TW: 壓力鍋安全功能: 自動壓力調節器; 備用洩壓閥; 墊圈釋放系統; 可鎖鍋蓋; 超壓塞; 壓力指示針; 安全鎖定把手; 蒸氣釋放開關; 溫度保險絲; 其他
ro-RO: Caracteristici de siguranță pentru oala sub presiune: Regulator automat de presiune; Supapă de rezervă pentru eliberarea presiunii; Sistem de eliberare a garniturii; Capac cu blocare; Dop de suprapresiune; Pin indicator de presiune; Mâner cu blocare de siguranță; Comutator de eliberare a aburului; Siguranță termică; Altele